臺灣高等法院刑事裁定
110年度聲字第3946號
聲  請  人  臺灣高等檢察署檢察官
受  刑  人  林森祥



上列聲請人因受刑人數罪併罰有二裁判以上，聲請定其應執行之
刑（聲請案號：臺灣高等檢察署110年度執聲字第1776號），本
院裁定如下：
    主  文
林森祥犯如附表所示各罪所處之刑，應執行有期徒刑貳拾年。
    理  由
一、聲請意旨略以：受刑人林森祥因違反毒品危害防制條例等數
    罪，先後經判決確定如聲請書附表，應依刑法第53條、第50
    條第1項第1款、第2項、第51條第5款規定，定其應執行之刑
    ，爰依刑事訴訟法第477條第1項聲請裁定等語。
二、按裁判確定前犯數罪者，併合處罰之，而數罪併罰有二以上
    裁判者，應定其應執行之刑，其宣告多數有期徒刑者，於各
    刑中之最長期以上，各刑合併之刑期以下，定其刑期，但不
    得逾30年，刑法第50條、第51條第5款、第53條分別定有明
    文。刑法第50條規定為：「裁判確定前犯數罪者，併合處罰
    之。但有下列情形之一者，不在此限：一、得易科罰金之罪
    與不得易科罰金之罪。二、得易科罰金之罪與不得易服社會
    勞動之罪。三、得易服社會勞動之罪與不得易科罰金之罪。
    四、得易服社會勞動之罪與不得易服社會勞動之罪。（第一
    項）」、「前項但書情形，受刑人請求檢察官聲請定應執行
    刑者，依第51條規定定之。（第二項）」，對於裁判確定前
    犯數罪，而有該條第1項但書各款所列情形，除受刑人請求
    檢察官聲請定應執行刑者外，不得併合處罰。是依上開規定
    ，於裁判確定前所犯數罪兼有得易科罰金之罪與不得易科罰
    金之罪時，是否依刑法第51條定應執行刑，繫乎受刑人請求
    與否，而非不問受刑人利益與意願，一律併合處罰。　　
三、經查：
　㈠受刑人林森祥因違反毒品危害防制條例等數罪，先後經判決
    確定如附表所示之刑，且各該罪均係在附表編號1所示之罪
    判決確定前所犯，並以本院為其犯罪事實最後判決法院。又
    附表編號1所示之罪得易科罰金，與附表編號2至12所示之罪
    不得易科罰金，依刑法第50條第1項但書規定，本不得併合
    處罰，惟經受刑人請求檢察官聲請定其應執行刑，此有受刑
    人110年10月4日親筆簽名並按指印之臺灣臺北地方檢察署依
    102年1月23日修正之刑法第50條調查受刑人是否聲請定應執
    行刑調查表附卷（本院卷第9頁）可稽，合於刑法第50條第2
    項規定，是檢察官依受刑人請求而聲請定其應執行刑，本院
    審核認其聲請為正當。
　㈡至受刑人於本院陳述意見：本件定其應執行案件，全都屬於
    同年度所犯案件，且屬同一類型，也因各執行案件，判決刑
    度有2件均為15年，刑度實為過長，本人已有悔意，於偵查
    中也自白認罪，請求從輕量刑等語。　
　㈢爰審酌受刑人所犯如附表所示各罪之外部界限（即各宣告刑
    中刑期最長之有期徒刑15年5月以上，各刑合併已逾30年，
    上限為有期徒刑30年），及受刑人所犯如附表⑴編號1至4曾
    經臺灣臺北地方法院108年度聲字第571號定應執行有期徒刑
    1年10月確定，⑵編號5至10曾經本院108年度上訴字第355號
    定應執行有期徒刑16年確定，⑶編號11至12經臺灣臺北地方
    法院108年度訴字第274號判處應執行有期徒刑15年6月，並
    經本院110年度上訴字第821號上訴駁回確定。是本院就附表
    所示各罪再定應執行刑時，自應受上開裁判所定應執行刑總
    和之內部界限所拘束。本院參酌受刑人陳述之意見後，爰依
    前揭法條規定及實務見解，參酌上開各罪宣告刑總和上限、
    各刑中最長期，及受刑人所犯附表編號1、2、8之罪係施用
    第一級、第二級毒品罪，是戕害自己身體健康，對他人尚未
    造成實質侵害、編號3之罪係轉讓禁藥罪、編號4之罪係持有
    第二級毒品純質淨重20公克以上罪、編號5至7、9至11為販
    賣第一級、第二級毒品罪、編號12為轉讓第一級毒品罪，均
    為毒品相關犯罪。且上開各罪犯罪時間均在107年3月至8月
    間，犯罪時間尚屬密切，責任非難重複性甚高，暨其動機、
    態樣、侵害法益、行為次數等情狀，復就其所犯之罪整體評
    價其應受非難及矯治之程度，並兼衡刑罰經濟與公平、比例
    等原則，定其應執行之刑如主文所示。又數罪併罰中一罪依
    刑法規定得易科罰金者，若因與不得易科罰金之他罪併合處
    罰而結果不得易科罰金，原得易科罰金部分所處之刑，自亦
    無庸為易科罰金折算標準之記載（司法院釋字第144號、第6
    79號解釋意旨參照）。準此，受刑人所犯附表編號1與2至12
    所示之罪，雖係分屬得易科罰金與不得易科罰金，惟經合併
    處罰結果，本院於定其應執行刑時，自無庸為易科罰金折算
    標準之記載，併予敘明。
據上論斷，應依刑事訴訟法第477條第1項，刑法第53條、第51條
第5款、第50條第1項但書第1款、第2項，裁定如主文。
中　　華　　民　　國　　110 　年　　11　　月　　9 　　日
                  刑事第七庭    審判長法　官  孫惠琳
                                      法　官  連雅婷
                                      法　官  張育彰
以上正本證明與原本無異。
如不服本裁定，應於收受送達後5 日內向本院提出抗告狀。
                                      書記官  蔡麗春
中　　華　　民　　國　　110 　年　　11　　月　　9 　　日






附表：受刑人林森祥定執行刑案件一覽表　　　　
編　　　　　號  1 2 3 罪　　　　　名  毒品危害防制條例 毒品危害防制條例 毒品危害防制條例 宣　　告　　刑  有期徒刑6月 有期徒刑8月 有期徒刑4月 犯　罪　日　期  107/03/15 107/05/02 107/06/26 偵查(自訴)機關 年　度　案　號  臺北地檢107毒偵1340、2377號 臺北地檢107毒偵1340、2377號 臺北地檢107毒偵2389、3332號、偵字第18972號 最　後 事實審 法　　院 臺北地院 臺北地院 臺北地院  案　　號 107年度審易字第1881、2220號 107年度審易字第1881、2220號 107年度審訴字第1048號  判決日期 107/08/22 107/08/22 107/12/28 確　定 判　決 法　　院 臺北地院 臺北地院 臺北地院  案　　號 107年度審易字第1881、2220號 107年度審易字第1881、2220號 107年度審訴字第1048號  判決確定 日期 107/10/01 107/10/01 108/01/19 是否為得易科罰金之案件  是 否 否 備註  臺北地檢107年度執字第8334號（編號1至4經臺北地院108年度聲字第571號定刑處有期徒刑1年10月） 臺北地檢107年度執字第8331號（編號1至4經臺北地院108年度聲字第571號定刑處有期徒刑1年10月） 臺北地檢107年度執字第1759號（編號1至4經臺北地院108年度聲字第571號定刑處有期徒刑1年10月） 




編　　　　　號  4 5 6 罪　　　　　名  毒品危害防制條例 毒品危害防制條例 毒品危害防制條例 宣　　告　　刑  有期徒刑9月 有期徒刑3年8月 有期徒刑年3年10月 犯　罪　日　期  107/06/25 107/07/01 107/05/11  偵查(自訴)機關 年　度　案　號  臺北地檢107毒偵2389、3332號、偵字第18972號 臺北地檢107毒偵3497號 臺北地檢107毒偵3497號 最　後 事實審 法　院 臺北地院 本院 本院  案　號 107年度審訴字第1048號 108年度上訴字第355號 108年度上訴字第355號  判決日期 107/12/28 108/04/24 108/04/24 確　定 判　決 法　　院 臺北地院      本院      本院  案　　號 107年度審訴字第1048號 108年度上訴字第355號 108年度上訴字第355號  判決確定 日期 108/01/19 108/05/14 108/05/14 是否為得易科罰金之案件  否      否       否  備註  臺北地檢108年度執字第1796號（編號1至4經臺北地院108年度聲字第571號定刑處有期徒刑1年10月） 臺北地檢108年度執他字第1278號（編號5至10經本院108年度上訴字第355號定刑處有期徒刑16年） 臺北地檢108年度執他字第1278號（編號5至10經本院108年度上訴字第355號定刑處有期徒刑16年） 




編　　　　　號  7 8 9 罪　　　　　名  毒品危害防制條例 毒品危害防制條例 毒品危害防制條例 宣　　告　　刑  有期徒刑3年10月 有期徒刑9月 有期徒刑15年3月 犯　罪　日　期  107/05/14 107/08/07 107/06/18 偵查(自訴)機關 年　度　案　號  臺北地檢107毒偵3497號 臺北地檢107毒偵3497號 臺北地檢107毒偵3497號 最　後 事實審 法　　院 本院 本院 本院  案　　號 108年度上訴字第355號 108年度上訴字第355號 108年度上訴字第355號  判決日期 108/04/24 108/04/24 108/04/24 確　定 判　決 法　　院 本院 本院 本院  案　　號 108年度上訴字第355號 108年度上訴字第355號 108年度上訴字第355號  判決確定 日期 108/05/14   108/05/14    108/05/14 是否為得易科罰金之案件  否 否 否 備註  臺北地檢108年度執他字第1278號（編號5至10經本院108年度上訴字第355號定刑處有期徒刑16年）   










編　　　　　號  10 11 12 罪　　　　　名  毒品危害防制條例 毒品危害防制條例 毒品危害防制條例 宣　　告　　刑  有期徒刑15年5月 有期徒刑15年4月 有期徒刑10月 犯　罪　日　期  107/05/28 107/06/23 107/06/25 偵查(自訴)機關 年　度　案　號  臺北地檢107毒偵3497號 臺北地檢108毒偵4860號 臺北地檢108毒偵4860號 最　後 事實審 法　　院 本院 本院 本院  案　　號 108年度上訴字第355號 110年度上訴字第821號 110年度上訴字第821號  判決日期 108/04/24 110/08/19 110/08/19 確　定 判　決 法　　院 本院 本院 本院  案　　號 108年度上訴字第355號 110年度上訴字第821號 110年度上訴字第821號  判決確定 日期 108/05/14   110/09/13    110/09/13 是否為得易科罰金之案件  否 否 否        備註  臺北地檢108年度執他字第1278號（編號5至10經本院108年度上訴字第355號定刑處有期徒刑16年） 臺北地檢110年度執字第4363號（編號11至12經臺灣臺北地方法院108年度訴字第274號判處應執行有期徒刑15年6月，並經本院110年度上訴字第821號上訴駁回確定）